臺灣高等法院刑事判決
111年度上訴字第162號
上  訴  人  臺灣桃園地方檢察署檢察官
被      告  賴柏紋



上列上訴人因被告詐欺案件，不服臺灣桃園地方法院110年度審
易字第1132號，中華民國110年11月19日第一審判決（起訴案號
：臺灣桃園地方檢察署109年度偵緝字第1768號、第1769號、第1
770號、第1771號、110年度偵字第3488號、第9988號、第10733
號、第11986號、第12758號、第12976號），提起上訴，本院判
決如下：
    主  文
原判決關於附表編號十五部分、得易科之罪定應執行刑部分及沒
收部分，均撤銷。
賴柏紋於附表編號十五部分，犯詐欺取財罪，處有期徒刑貳月，
如易科罰金，以新臺幣壹仟元折算壹日。
未扣案之犯罪所得新臺幣捌萬伍仟元沒收。
其他上訴駁回。
上開撤銷改判部分與上訴駁回得易科之罪部分所處之刑，應執行
有期徒刑壹年拾月，如易科罰金，以新臺幣壹仟元折算壹日。
    事  實
一、賴柏紋因缺錢花用且在外欠債，詎竟意圖為自己不法之所有
    ，或基於詐欺取財之犯意，或基於以網際網路對公眾散布而
    詐欺取財之犯意，而於如附表「詐騙時間、方式」欄所示之
    時間，分別對如附表「被害人」欄所示之人施以如附表「詐
    騙時間、方式」欄所示之詐術，致如附表「被害人」欄所示
    之人分別陷於錯誤，各自於如附表「匯款時間」欄所示時間
    ，將附表「匯款金額」欄所示之物及款項，匯入附表「匯款
    帳戶」欄所示之帳戶內，被告以上開方式，詐得提供帳戶之
    人提領並交付之現金、或詐得免除給付商品價金之不法利益
    、或詐得免除給付租金之不法利益、或詐得免除給付旅館住
    宿費之不法利益、或消滅債務之不法利益。嗣如附表「被害
    人」欄所示之人均遲未收到貨物始知受騙，進而報警處理。
二、案經余曉峰、胡裕欣、林錦燦、陳俊延、張有德、陳奎秀、
    蔡宛臻、侯建羽、盧羿岑、李重輝、陳文彬、尹兆東、廖國
    均、劉建佑、簡志宇、劉琬瑜訴由臺南市政府警察局玉井分
    局、臺南市政府警察局善化分局報告臺灣臺南地方檢察署陳
    請臺灣高等檢察署檢察長核轉臺灣桃園地方檢察署（下稱桃
    園地檢署），及桃園市政府警察局桃園分局、楊梅分局、八
    德分局、中壢分局報告桃園地檢署偵查起訴。
    理  由
壹、程序方面：
    按被告以外之人於審判外之言詞或書面陳述，除法律有規定
    者外，不得作為證據；又被告以外之人於審判外之陳述，雖
    不符合同法第159條之1至第159條之4之規定，但經當事人於
    審判程序同意作為證據，法院審酌該言詞陳述或書面陳述作
    成時之情況，認為適當者，亦得為證據。當事人、代理人或
    辯護人於法院調查證據時，知有第159條第1項不得為證據之
    情形，而未於言詞辯論終結前聲明異議者，視為有前項之同
    意，刑事訴訟法第159條第1項及第159條之5分別定有明文。
    查本案言詞辯論終結前，檢察官及被告賴柏紋均未就本判決
    所引用之各該被告以外之人於審判外之陳述及所調查之證據
    主張有刑事訴訟法第159條第1項不得為證據之情形，而均同
    意作為證據（見本院卷第128頁），本院審酌該證據作成時
    並無違法及證明力明顯過低之瑕疵等情況，認為適當，應有
    證據能力。至於所引其餘非屬供述證據部分，既不適用傳聞
    法則，亦非公務員違背法定程序所取得，依刑事訴訟法第15
    8條之4反面解釋，同具證據能力。
貳、實體方面：
一、認定犯罪事實所憑之證據及認定之理由：
    上開事實，業據被告於原審及本院審理中均坦承不諱（見原
    審卷第61、第84至85頁、本院卷第137、139頁），並有證人
    即告訴人余曉鋒、林錦燦、張有德、陳奎秀、蔡宛臻、侯建
    羽、盧羿岑、廖國均、劉建佑、簡志宇、劉琬瑜、告訴代理
    人陳昱竹、被害人詹瑞宏、證人胡裕欣、李重輝、沈鈺婷、
    陳晏昀、黃正昱、徐美華、吳欣怡、羅彥綸、莊立雯、李美
    珍分別於警詢時、證人即告訴人陳俊延、尹兆東、證人賴春
    錦分別於警詢及檢察官訊問時證述詳實；復有如附表「書證
    」欄所示之文書證據在卷可稽，足見被告上開任意性之自白
    ，核與事實相符，堪以採信。本件事證明確，被告犯行洵堪
    認定，應依法論科。
二、論罪科刑、上訴駁回及撤銷改判之說明：　
(一)按刑法第339條之4加重詐欺罪，關於第1項第3款「以廣播電
    視、電子通訊、網際網路或其他媒體等傳播工具，對公眾散
    布而犯之。」之加重事由，其立法理由已敘明：「考量現今
    以電信、網路等傳播方式，同時或長期對社會不特定多數之
    公眾發送訊息施以詐術，往往造成廣大民眾受騙，此一不特
    定、多數性詐欺行為類型，其侵害社會程度及影響層面均較
    普通詐欺行為嚴重，有加重處罰之必要，爰定為第3款之加
    重處罰事由。」申言之，係因以廣播電視、電子通訊、網際
    網路或其他媒體等傳播工具，對公眾散布而犯之，將導致不
    特定人或多數人於閱聽見聞後，有受詐騙之虞，可能造成之
    侵害社會程度及影響層面均較鉅，爰增訂上開加重處罰之詐
    欺類型犯罪。故倘行為人有以上開傳播工具，對於不特定人
    或多數人散布不實訊息，以招徠民眾，進而遂行詐欺行為，
    即已具備該款加重詐欺罪之構成要件。行為人雖利用廣播電
    視、電子通訊、網際網路或其他媒體等傳播工具犯罪，倘未
    向公眾散布詐欺訊息，而係針對特定個人發送詐欺訊息，僅
    屬普通詐欺罪範疇。行為人若係基於詐欺不特定民眾之犯意
    ，利用網際網路等傳播工具，刊登虛偽不實之廣告，以招徠
    民眾，遂行詐騙。縱行為人尚須對受廣告引誘而來之被害人
    ，續行施用詐術，始能使之交付財物，仍係直接以網際網路
    等傳播工具向公眾散布詐欺訊息，無礙成立加重詐欺罪（最
    高法院106年度台上字第358號、107年度台上字第846號、90
    7號判決意旨參照）。是被告係利用「歡笑韓」、「韓歡笑
    」或「賴柏紋」之帳號登入FACEBOOK（下稱臉書）社團，對
    公眾散布刊登販售貨物之不實訊息，致被害人陷於錯誤而遭
    詐騙部分，與上開所述之加重要件相符；至被告或以臉書Me
    ssenger（下稱私訊）方式，或以通訊軟體INSTAGRAM訊息之
    方式，各自向被害人傳送不實訊息部分，按上開所述，僅合
    於普通詐欺之範疇。
(二)按刑法第339條第1項、第2項分別規定詐欺取財罪及詐欺得
    利罪，前者之行為客體係指財物，後者則指取得債權、免除
    債務、延期履行債務或提供勞務等財物以外之財產上不法利
    益（最高法院86年度台上字第3534號判決意旨參照）。本案
    就附表編號一、五至六、七至九、十、十二至十四部分，被
    告或於公開之臉書社團網站，刊登虛假之販賣商品訊息或各
    別以私訊傳送虛假訊息之方式，詐騙買家（即附表「被害人
    」欄所示之告訴人及被害人）將買賣價金匯至其另向他人（
    即「匯款帳戶」欄所示之人）或購買商品，或承租房屋，或
    旅館住宿，或返還借款之匯款帳戶內，被告因而免除或消滅
    己身所負應給付購買價金，或支付房租，或支付旅館費用，
    或清償借款之不法利益。就前揭匯款交付而言，固屬使受騙
    之人交付「財物」，就匯款對被告產生之利益而言，則係被
    告取得之「不法利益」，即被告之犯行同時合致於詐欺罪中
    之「意圖為自己不法之所，以詐術使人將本人之物交付」，
    以及「以前項方法得財產上之利益」之構成要件，該受騙之
    人交付財物，即同時該當詐欺取財及詐欺得利之要件，基於
    法條競合關係，應認詐欺取財特別於詐欺得利而僅成立詐欺
    取財罪。又刑法第339條之4第1項未區分詐欺取財或詐欺得
    利，是就上開所述之附表編號一、六至八、十三部分，均係
    構成刑法第339條之4第1項第3款之以網際網路對公眾散布而
    犯詐欺取財罪。
(三)核被告就附表編號一至三、六至八、十三所為，均係犯刑法
    第339條之4第1項第3款之以網際網路對公眾散布而犯詐欺取
    財罪。公訴意旨認此部分應依刑法第339條第1項之詐欺取財
    罪處斷，尚有未洽，業如前述，惟起訴之基本社會事實相同
    ，且於審理時業已告知以網際網路對公眾散布而犯詐欺取財
    罪罪名（原審卷第60頁、第63頁），無礙被告防禦權之行使
    ，爰依刑事訴訟法第300條規定變更起訴法條；就附表編號
    四至五、九至十二、十四至十五所為，均係犯刑法第339條
    第1項之詐欺取財罪。
(四)被告利用不知情之證人胡裕欣、李重輝、陳晏昀、沈鈺婷、
    黃正昱、徐美華、吳欣怡、賴春錦、莊立雯、羅彥綸、李美
    珍，分別遂行本案之詐欺取財犯行，均為間接正犯。被告所
    犯以網際網路對公眾散布而犯詐欺取財罪七罪、詐欺取財罪
    八罪間，犯意各別，行為互殊，應分論併罰。
(五)上訴駁回部分(即附表編號一至十四所示部分及不得易科之
    罪定應執行刑部分，不含沒收部分)：　　
 1、原審認被告附表編號一至十四所示部分，犯罪事證明確，據
    以論罪科刑（即附表編號一至十四「主文欄」所示之罪刑）
    ，並以行為人之責任為基礎，審酌被告正值青壯，不思以正
    當方式獲取財物，竟圖不勞而獲，恣意為本件詐欺取財犯行
    ，顯然欠缺對他人財產權之尊重，所為難認允當，惟念被告
    犯後尚能坦承犯行，非無悔意，然未賠償各告訴人及被害人
    等之損失，兼衡以被告之犯罪動機、情節及所生危害暨其生
    活及經濟狀況、素行、年紀及智識程度等一切情狀，分別量
    處如附表「主文（原審）」欄所示之刑，並就附表編號四至
    五、九至十二、十四「主文（原審）」欄所示之宣告刑，均
    諭知易科罰金之折算標準；就附表編號一至三、六至八、十
    三所示之罪定如原審主文所示之不得易科之罪應執行之刑（
    即有期徒刑3年）。經核原審此部分之認事用法，均無違誤
    ，量刑及不得易科之罪定應執行刑部分，均屬妥適。
 2、檢察官依循告訴人林錦燦請求提起上訴意旨略以：被告正值
    青壯，不思以正途賺取錢財，竟屢次施用詐術詐取他人財物
    ，以滿足其不法所有意圖，被害人數人，且未與告訴人林錦
    燦及其餘告訴人、被害人達成和解，亦未填補其等損失，所
    造成告訴人及被害人等人損害非輕，原審量刑實屬過輕等語
    。查本案原審量刑時，已以行為人之責任為基礎，審酌刑法
    第57條各款所列情狀而為刑之量定，其所為量刑並未逾越法
    定刑度，亦無違背公平正義之精神，客觀上不生量刑過重過
    輕之裁量權濫用，且原審既已詳細記載量刑審酌上揭各項被
    告之犯後態度、經濟狀況、家庭生活狀況、犯罪之動機、情
    節、被害人損失等一切情狀，予以綜合考量後在法定刑內予
    以量刑，尚無違比例原則及罪刑相當原則，難認有何不當。
    是檢察官此部分上訴為無理由，應予駁回。
(六)撤銷改判部分(即附表編號十五所示、得易科之罪定應執行
    刑部分及沒收部分)：　　　　　
 1、原審以被告如附表編號十五所示犯詐欺取財罪，事證明確，
    予以論科，固非無見。惟查：⑴被告於本案審理期間，業與
    附表編號十五所示之告訴人劉琬瑜以5,500元達成和解，並
    於111年3月25日給付完畢，此有和解筆錄、銀行存入憑條、
    本院公務電話紀錄在卷可參（見本院卷第141至145頁），是
    被告如附表編號十五所示犯行之量刑基礎已有變更，原審不
    及審酌，容有未合。⑵被告即與附表編號十五所示之告訴人
    劉琬瑜達成和解並給付完畢，是被告就此部分犯罪所得，等
    同於已實際合法發還予被害人，自毋庸宣告沒收，原審諭知
    犯罪所得沒收部分不及扣除，亦有未合。⑶上開附表編號十
    五所示部分既經本院撤銷，則原判決就被告得易科之罪宣告
    多數有期徒刑所定應執行刑部分，因失所附麗，當併予撤銷
    。從而，檢察官上訴指摘原審量刑過輕雖無理由，然原判決
    既有上開可議之處，上開部分即屬無可維持，應由本院予以
    撤銷改判。
 2、上開撤銷改判附表編號十五所示部分，爰以行為人之責任為
    基礎，審酌被告正值青壯，不思循正當途徑獲取財物，竟圖
    不勞而獲，恣意為本案詐欺取財犯行，顯然欠缺對他人財產
    權之尊重，所為難認允當，惟念被告犯後坦承犯行，且於本
    院審理時已與附表編號十五所示之告訴人劉琬瑜達成和解及
    給付完畢，並獲取告訴人諒解（如前所述，見本院卷第139
    、第141至144頁），兼衡以被告之犯罪動機、情節、所生危
    害暨、未婚、入監執行前從事廚師工作及與祖父、姑姑同住
    、素行、年紀及高中必業知智識程度等一切情狀（見本院卷
    第138頁），量處如主文欄第二項之刑，並諭知易科罰金之
    折算標準，且綜合判斷其整體犯罪之非難評價、各罪間關係
    、法益侵害之整體效果，考量犯罪人個人特質，並適度反應
    其行為之不法與罪責程度，及對其施以矯正之必要性，且貫
    徹刑法公平正義之理念，就撤銷改判部分（即附表編號十五
    所示所示）與上訴駁回得易科之罪部分（即附表編號四至五
    、九至十二、十四號所示），所宣告有期徒刑部分定其應執
    行刑如主文第五項所示，並諭知易科罰金之折算標準。
 3、沒收部分：
 (1)按犯罪所得，屬於犯罪行為人者，沒收之；於全部或一部不
    能沒收或不宜執行沒收時，追徵其價額；犯罪所得已實際合
    法發還被害人者，不予宣告沒收或追徵，刑法第38條之1第1
    項前段、第3項、第5項分別定有明文。查被告於本案審理期
    間，業與附表編號十五所示之告訴人劉琬瑜以5,500元達成
    和解，並於111年3月25日給付完畢，此有和解筆錄、銀行存
    入憑條、本院公務電話紀錄在卷可參（已詳述如前），是被
    告就此部分犯罪所得，等同於已實際合法發還予附表編號十
    五所示之告訴人劉琬瑜，參照前揭規定，此部分自毋庸宣告
    沒收。
 (2)被告除上開附表編號十五所示之告訴人劉琬瑜和解並給付完
    畢以外，其餘詐得如附表「匯款金額」欄所示之金額，共計
    8萬5000元（計算式：500元+33,000元+7,000元+3,000元+3,
    000元+9,000元＋8,000元＋1,500元＋1,500元＋1,500元＋4,500
    元＋3,000元＋3,500元＋3,000元＋3,000元=85,000元），均為
    被告各該次犯行之犯罪所得（除附表編號十五所示外），業
    經被告於本院準備程序中陳明在卷（見原審卷第61頁），且
    均尚未實際返還告訴人及被害人，爰均依刑法第38條之1第1
    項前段規定諭知沒收。
據上論斷，應依刑事訴訟法第368條、第369條第1項前段、第364
條、第299條第1項前段，判決如主文。
本案經檢察官王晴怡提起公訴，檢察官張瑞娟到庭執行職務。
中　　華　　民　　國　　111 　年　　3 　　月　　29　　日
                  刑事第十七庭  審判長法　官  鄭水銓
                                      法　官  沈君玲
                                      法　官  姜麗君
以上正本證明與原本無異。
普通詐欺罪不得上訴，其餘部分如不服本判決，應於收受送達後
20日內向本院提出上訴書狀，其未敘述上訴之理由者並得於提起
上訴後20日內向本院補提理由書（均須按他造當事人之人數附繕
本）「切勿逕送上級法院」。
                                      書記官  許俊鴻
中　　華　　民　　國　　111 　年　　3 　　月　　29　　日
附錄本案論罪科刑法條全文
中華民國刑法第339條（普通詐欺罪）
意圖為自己或第三人不法之所有，以詐術使人將本人或第三人之
物交付者，處5年以下有期徒刑、拘役或科或併科50萬元以下罰
金。
以前項方法得財產上不法之利益或使第三人得之者，亦同。
前二項之未遂犯罰之。

中華民國刑法第339條之4
犯第339條詐欺罪而有下列情形之一者，處1年以上7年以下有
期徒刑，得併科1百萬元以下罰金：
一、冒用政府機關或公務員名義犯之。
二、三人以上共同犯之。
三、以廣播電視、電子通訊、網際網路或其他媒體等傳播工具，
對公眾散布而犯之。
前項之未遂犯罰之。

附表：
編號 被害人  詐騙時間、方式 匯款時間 匯款帳戶 主文(原審)     匯款金額（新臺幣）   一 余曉鋒（提出告訴）  賴柏紋意圖為自己不法之所有，基於以網際網路對公眾散布而詐欺取財之犯意，於109年1月29日晚間10時12分許，在臺灣地區某不詳地點，利用電子設備連結網際網路，以暱稱「歡笑韓」之帳號登入FACEBOOK（下稱臉書）社團，對公眾散布刊登欲販售KOBE球衣之文章，適余曉鋒瀏覽該不實文章後，透過臉書Messenger（下稱臉書私訊）與暱稱「韓歡笑」之賴柏紋聯繫，並談妥以右列「匯款金額」欄所示之價格成交；同時，胡裕欣亦因上開文章而欲購買上開球衣，透過臉書訊息聯繫以暱稱「韓歡笑」之賴柏紋，並談妥以512元之麥當勞歡樂送為交易條件，惟胡裕欣履行上開條件後遲未收到貨物而要求退款，賴柏紋因此取得胡裕欣申辦之右列帳戶帳號。賴柏紋旋將胡裕欣申辦之右列帳戶帳號，傳送予余曉鋒，致余曉鋒陷於錯誤，而於右列「匯款時間」欄所示時間，將右列「匯款金額」欄所示之金額，轉帳至胡裕欣申辦之右列帳戶。嗣余曉鋒遲未收到貨物，報警處理，始查悉上情。 109年2月3日上午10時7分許 胡裕欣申辦之台新國際商業銀行股份有限公司帳號000000000000號帳戶（胡裕欣所涉詐欺部分，業經臺灣臺中地方檢察署檢察官以109年度偵字第19841號為不起訴處分） 賴柏紋以網際網路對公眾散布而犯詐欺取財罪，處有期徒刑壹年。     500元    書證 ①余曉鋒報案資料（⒈內政部警政署反詐騙諮詢專線紀綠表、⒉臺中市政府警察局大甲分局大甲派出所受理詐騙帳戶通報警示簡便格式表、金融機構聯防機制通報單） ②胡裕欣名下台新銀行帳戶開戶資料、歷史交易清單 ③網路銀行交易明細查詢截圖照片 ④臉書私訊對話紀錄截圖     編號 被害人  詐騙時間、方式 匯款時間 匯款帳戶 主文(原審)     匯款金額（新臺幣）   二 林錦燦（提出告訴）  賴柏紋意圖為自己不法之所有，基於以網際網路對公眾散布而詐欺取財之犯意，於108年5月1日下午1時56分許前之某時，在臺灣地區某不詳地點，利用電子設備連結網際網路，以暱稱「賴柏紋」之帳號登入臉書社團，對公眾散布刊登欲販售Gogoro機車之文章。適林錦燦瀏覽該不實文章後，透過臉書私訊與暱稱「賴柏紋」之賴柏紋聯繫，並談妥以右列「匯款金額」欄所示之金額成交，致林錦燦陷於錯誤，而於右列「匯款時間」欄所示之時間，將右列「匯款金額」欄所示之金額，轉帳至賴柏紋指示由不知情之沈鈺婷（所涉詐欺部分，業經臺灣桃園地方檢察署檢察官以108年度偵字第23705號為不起訴處分）向不知情之陳晏昀借用之右列帳戶，再由賴柏紋與沈鈺婷、陳晏昀至桃園市○○區○○路0號桃園火車站內之自動櫃員提款機將款項領出。嗣林錦燦遲未收到貨物，報警處理，始查悉上情。 108年5月1日下午1時57分許 陳晏昀申辦之中華郵政股份有限公司帳號00000000000000號帳戶（所涉詐欺部分，業經臺灣桃園地方檢察署檢察官以108年度偵字第23705號為不起訴處分） 賴柏紋以網際網路對公眾散布而犯詐欺取財罪，處有期徒刑壹年。     3萬3,000元    書證 ①林錦燦報案資料（⒈內政部警政署反詐騙案件紀錄表、⒉高雄市政府警察局苓雅分局福德二路派出所受理詐騙帳戶通報警示簡便格式表、金融機構聯防機制通報單） ②林錦燦之中華郵政帳戶存摺影本 ③臉書私訊對話紀錄截圖 ④中華郵政股份有限公司108年7月10日儲字第1080156508號函附陳晏昀開戶資料、變更資料及客戶歷史交易清單     編號 被害人  詐騙時間、方式 匯款時間 匯款帳戶 主文(原審)     匯款金額（新臺幣）   三 陳俊延（提出告訴）  賴柏紋意圖為自己不法之所有，基於以網際網路對公眾散布而詐欺取財之犯意，於108年1月7日下午2時42分前之某時，在臺灣地區某不詳地點，利用電子設備連結網際網路，以暱稱「賴柏紋」之帳號登入臉書社團，對公眾散布刊登欲販售球鞋之文章。適陳俊延瀏覽該不實文章後，透過臉書私訊與暱稱「賴柏紋」之賴柏紋聯繫，並談妥以右列「匯款金額」欄所示之金額成交，致陳俊延陷於錯誤，而分別於右列「匯款時間」欄所示之時間，分別將右列「匯款金額」欄所示金額，轉帳至賴柏紋申辦之右列帳戶。嗣陳俊延遲未收到貨物，報警處理，始查悉上情。 108年1月7日下午2時42分許、同日下午3時42分許 賴柏紋申辦之中國信託商業銀行股份有限公司帳號0000000000000號帳戶 賴柏紋以網際網路對公眾散布而犯詐欺取財罪，處有期徒刑壹年。     7,000元、3,000元    書證 ①陳俊延報案資料（⒈內政部警政署反詐騙案件紀錄表⒉新北市政府警察局蘆洲分局成州派出所受理詐騙帳戶通報警示簡便格式表、金融機構聯防機制通報單） ②中國信託商業銀行股份有限公司108年3月20日中信銀字第108224839052085號函附賴柏紋開戶資料及存款交易明細 ③網路銀行交易畫面截圖 ③通訊軟體LINE及臉書私訊對話紀錄截圖     編號 被害人  詐騙時間、方式 匯款時間 匯款帳戶 主文(原審)     匯款金額（新臺幣）   四 張有德（提出告訴）  賴柏紋意圖為自己不法之所有，基於詐欺取財之犯意，於108年7月2日某時，在臺灣地區某不詳地點，利用電子設備結網際網路，使用通訊軟體INSTAGRAM以私訊方式聯繫張有德，向張有德佯稱欲出售藍芽耳機1副等語，致張有德陷於錯誤，而於右列「匯款時間」欄所示之時間，將右列「匯款金額」欄所示之金額，轉帳至賴柏紋指定由不知情之黃正昱提供之右列帳戶。嗣張有德遲未收到貨物，報警處理，始查悉上情。 108年7月2日下午5時14分許 黃正昱申辦之臺灣土地銀行股份有限公司帳號000000000000號帳戶（所涉詐欺部分，業經臺灣桃園地方檢察署檢察官以109年度偵字第11254號為不起訴處分） 賴柏紋犯詐欺取財罪，處有期徒刑肆月，如易科罰金，以新臺幣壹仟元折算壹日。     3,000元    書證 ①張有德報案資料（⒈內政部警政署反詐騙案件紀錄表、⒉桃園市政府警察局平鎮分局宋屋派出所受理詐騙帳戶通報警示簡便格式表、金融機構聯防機制通報單、受理各類案件紀錄表、受理刑事案件報案三聯單） ②INSTAGRAM對話紀錄截圖 ③臺灣土地銀行八德分行108年10月1日八德字第1080000900號函附黃正昱開戶資料及客戶歷史交易明細查詢     編號 被害人  詐騙時間、方式 匯款時間 匯款帳戶 主文(原審)     匯款金額（新臺幣）   五 陳奎秀（提出告訴）  賴柏紋意圖為自己不法之所有，基於詐欺取財之犯意，於109年10月6日中午12時14分許，在臺灣地區某不詳地點，利用電子設備連結網際網路，以暱稱「歡笑韓」之帳號登入臉書社團，以臉書私訊方式聯繫陳奎秀，向陳奎秀佯稱欲出售Switch主機1臺等語，並談妥以右列「匯款金額」欄所示之金額成交；同時，賴柏紋於109年9月10日向徐美華承租位於桃園市○○區鎮○街00號4樓之房間，向徐美華佯稱願以每月8,000元之價格支付租金為由，取得徐美華申辦之右列帳戶帳號。賴柏紋旋將徐美華申辦之右列帳戶帳號傳送予陳奎秀，致陳奎秀陷於錯誤，而於右列「匯款時間」欄所示之時間，將右列「匯款金額」欄所示之金額，轉帳至徐美華申辦之右列帳戶。嗣陳奎秀遲未收到貨物，報警處理，始查悉上情。 109年10月6日下午4時25分許 徐美華申辦之中華郵政股份有限公司帳號00000000000000號帳戶 賴柏紋犯詐欺取財罪，處有期徒刑肆月，如易科罰金，以新臺幣壹仟元折算壹日。     9,000元    書證 ①陳奎秀報案資料（⒈內政部警政署反詐騙諮詢專線紀綠表、⒉臺中市政府警察局烏日分局烏日派出所受理詐騙帳戶通報警示簡便格式表、金融機構聯防機制通報單、受理各類案件紀錄表、受理刑事案件報案三聯單） ②網路銀行交易畫面截圖 ③被告於LINE及臉書個人網頁資料 ④臉書私訊及LINE對話紀錄截圖 ⑤中華郵政股份有限公司109年11月18日儲字第1090900846號函附徐美華開戶資料、變更資料及客戶歷史交易清單     編號 被害人  詐騙時間、方式 匯款時間 匯款帳戶 主文(原審)     匯款金額（新臺幣）   六 蔡宛臻（提出告訴）  賴柏紋意圖為自己不法之所有，基於以網際網路對公眾散布而詐欺取財之犯意，於109年10月7日凌晨2時許前之某時，在臺灣地區某不詳地點，利用電子設備連結網際網路，以暱稱「歡笑韓」之帳號登入臉書社團，對公眾散布刊登欲販售Switch主機1臺之文章，適蔡宛臻瀏覽該不實文章後，透過通訊軟體LINE與賴柏紋聯繫，並談妥以右列「匯款金額」欄所示之金額成交；同時，賴柏紋於109年9月10日向徐美華承租位於桃園市○○區鎮○街00號4樓之房間，向徐美華佯稱願以每月8,000元之價格支付租金為由，取得徐美華申辦之右列帳戶帳號。賴柏紋旋將右列帳戶帳號傳送予蔡宛臻，致蔡宛臻陷於錯誤，而於右列「匯款時間」欄所示之時間，將右列「匯款金額」欄所示之金額，轉帳至徐美華提供之右列帳戶。嗣蔡宛臻遲未收到貨物，報警處理，始查悉上情。 109年10月7日上午10時1分許 徐美華申辦之中華郵政股份有限公司帳號00000000000000號帳戶 賴柏紋以網際網路對公眾散布而犯詐欺取財罪，處有期徒刑壹年。     8,000元    書證 ①蔡宛臻報案資料（⒈內政部警政署反詐騙諮詢專線紀錄表、⒉新北市政府警察局樹林分局山佳派出所受理詐騙帳戶通報警示簡便格式表、金融機構聯防機制通報單） ②網路銀行交易畫面截圖 ③臉書私訊及LINE對話紀錄截圖 ④中華郵政股份有限公司109年11月18日儲字第1090900846號函附徐美華開戶資料、變更資料及客戶歷史交易清單 ⑤被告於LINE及臉書網頁之個人資料畫面     編號 被害人  詐騙時間、方式 匯款時間 匯款帳戶 主文(原審) 　     匯款金額（新臺幣）   七 詹瑞宏  賴柏紋意圖為自己不法之所有，基於以網際網路對公眾散布而詐欺取財之犯意，於109年12月20日晚間7時52分許前之某時，在臺灣地區某不詳地點，利用電子設備連結網際網路，以暱稱「歡笑韓」之帳號登入臉書社團，對公眾散布刊登欲販售樂天球員卡套組之文章，適詹瑞宏瀏覽該不實文章後，透過臉書私訊與賴柏紋聯繫，並談妥以右列「匯款金額」欄所示之金額成交；同時，賴柏紋於109年12月15日下午2時53分許，入住址設桃園市○○區○○路00巷0號「歐帝花園商務旅館」，向擔任櫃臺之吳欣怡佯稱住宿費會請公司匯款為由，取得吳欣怡提供之右列帳戶帳號。賴柏紋旋將右列帳戶帳號傳送予詹瑞宏，致詹瑞宏陷於錯誤，而於右列「匯款時間」欄所示之時間，將右列「匯款金額」欄所示之金額，轉帳至吳欣怡提供之右列帳戶。嗣詹瑞宏遲未收到貨物，報警處理，始查悉上情。 109年12月20日晚間10時21分許 戶名「歐帝花園商務旅館股份有限公司」之陽信商業銀行股份有限公司帳號000000000000號帳戶 賴柏紋以網際網路對公眾散布而犯詐欺取財罪，處有期徒刑壹年。     1,500元    書證 ①詹瑞宏報案資料（⒈內政部警政署反詐騙諮詢專線紀錄表、⒉新北市政府警察局汐止分局橫科派出所受理詐騙帳戶通報警示簡便格式表、受理各類案件紀錄表、受理刑事案件案三聯單、陽信銀行警示帳戶通報單） ②臉書私訊對話紀錄截圖 ③自動櫃員機交易明細 ④歐帝花園商務旅館帳單明細表、交班報表 ⑤歐帝花園商務旅館股份有限公司存摺影本 ⑥歐帝花園商務旅館之交班LINE對話紀錄截圖     編號 被害人  詐騙時間、方式 匯款時間 匯款帳戶 主文(原審)     匯款金額（新臺幣）   八 侯建羽（提出告訴）  賴柏紋意圖為自己不法之所有，基於以網際網路對公眾散布而詐欺取財之犯意，於109年12月20日晚間8時許前之某時，在臺灣地區某不詳地點，利用電子設備連結網際網路，以暱稱「歡笑韓」之帳號登入臉書社團，對公眾散布刊登欲販售樂天球員卡套組之文章，適侯建羽瀏覽該不實文章後，透過臉書私訊與賴柏紋聯繫，並談妥以右列「匯款金額」欄所示之金額成交；同時，賴柏紋於109年12月15日下午2時53分許，入住址設桃園市○○區○○路00巷0號「歐帝花園商務旅館」，向擔任櫃臺之吳欣怡佯稱住宿費會請公司匯款為由，取得吳欣怡提供之右列帳戶帳號。賴柏紋旋將右列帳戶帳號傳送予侯建羽，致侯建羽陷於錯誤，而於右列「匯款時間」欄所示之時間，將右列「匯款金額」欄所示之金額，轉帳至吳欣怡提供之右列帳戶。嗣侯建羽遲未收到貨物，報警處理，始查悉上情。 109年12月20日晚間8時25分許 戶名「歐帝花園商務旅館股份有限公司」之陽信商業銀行股份有限公司帳號000000000000號帳戶 賴柏紋以網際網路對公眾散布而犯詐欺取財罪，處有期徒刑壹年。     1,500元    書證 ①侯建羽報案資料（⒈內政部警政署反詐騙諮詢專線紀錄表、⒉新北市政府警察局蘆洲分局延平派出所受理詐騙帳戶通報警示簡便格式表、受理各類案件紀錄表、受理刑事案件報案三聯單、陽信商業銀行警示通報回函） ②臉書私訊對話紀錄截圖 ③網路銀行交易畫面截圖 ④自動櫃員機交易明細 ⑤歐帝花園商務旅館帳單明細表、交班報表 ⑥歐帝花園商務旅館股份有限公司存摺影本 ⑦歐帝花園商務旅館之交班LINE對話紀錄截圖     編號 被害人  詐騙時間、方式 匯款時間 匯款帳戶 主文(原審)     匯款金額（新臺幣）   九 盧羿岑（提出告訴）  賴柏紋意圖為自己不法之所有，基於詐欺取財之犯意，於109年12月21日晚間9時27分許，在臺灣地區某不詳地點，利用電子設備連結網際網路，以暱稱「歡笑韓」之帳號登入臉書社團，以私訊方式聯繫盧羿岑，向盧羿岑佯稱欲出售樂天球員卡1套等語，並談妥以右列「匯款金額」欄所示之金額成交；同時，賴柏紋於109年12月15日下午2時53分許，入住址設桃園市○○區○○路00巷0號「歐帝花園商務旅館」，向擔任櫃臺之吳欣怡佯稱住宿費會請公司匯款為由，取得吳欣怡提供之右列帳戶帳號。賴柏紋旋將右列帳戶帳號，傳送予盧羿岑，致盧羿岑陷於錯誤，而於右列「匯款時間」欄所示之時間，將右列「匯款金額」欄所示之金額，轉帳至吳欣怡提供之右列帳戶。嗣盧羿岑遲未收到貨物，報警處理，始查悉上情。 109年12月21日晚間9時45分許 戶名「歐帝花園商務旅館股份有限公司」之陽信商業銀行股份有限公司帳號000000000000號帳戶 賴柏紋犯詐欺取財罪，處有期徒刑肆月，如易科罰金，以新臺幣壹仟元折算壹日。     1,500元    書證 ①盧羿岑報案資料（⒈內政部警政署反詐騙諮詢專線紀錄表、⒉桃園市政府警察局中壢分局青埔派出所受理詐騙案件通報警示簡便格式表、受理刑事案件報案三聯單、陽信商業銀行警示通報回函） ②網路銀行轉帳交易通知 ③臉書私訊對話紀錄截圖     編號 被害人  詐騙時間、方式 匯款時間 匯款帳戶 主文(原審)     匯款金額（新臺幣）   十 陳文彬（提出告訴）  賴柏紋意圖為自己不法之所有，基於詐欺取財之犯意，於109年11月18日上午9時56分許，在臺灣地區某不詳地點，利用電子設備連結網際網路，以暱稱「韓歡笑」之帳號登入臉書社團，以私訊方式聯繫陳文彬，向陳文彬佯稱欲出售棒球手套1個等語，並談妥以右列「匯款金額」欄所示之金額成交；同時，賴柏紋透過臉書私訊聯繫李重輝，向李重輝佯稱欲出售加大油箱罩等語，並談妥以2500元成交，嗣李重輝匯款後遲未收到貨物而要求賴柏紋退款，賴柏紋因此取得李重輝申辦之右列帳戶帳號。賴柏紋旋將右列帳戶帳號，傳送予陳文彬，致陳文彬陷於錯誤，而於右列「匯款時間」欄所示之時間，將右列「匯款金額」欄所示之金額，轉帳至李重輝申辦之右列帳戶。嗣陳文彬之代理人陳昱竹遲未收到貨物，報警處理，始查悉上情。 109年11月18日晚間10時51分許 李重輝申辦之中華郵政股份有限公司帳號00000000000000號帳戶 賴柏紋犯詐欺取財罪，處有期徒刑肆月，如易科罰金，以新臺幣壹仟元折算壹日。     4,500元    書證 ①陳文彬之告訴理人陳昱竹報案資料（⒈內政部警政署反詐騙諮詢專線紀錄表、⒉臺南市政府警察局第六分局鯤鯓派出所受理詐騙帳戶通報警示簡便格式表、金融機構聯防機制通報單） ②臉書私訊對話紀錄截圖 ③網路銀行交易畫面截圖 ④李重輝申辦之中華郵政股份有限公司帳號00000000000000號帳戶開戶資料及客戶歷史交易清單     編號 被害人  詐騙時間、方式 匯款時間 匯款帳戶 主文(原審)     匯款金額（新臺幣）   十一 尹兆東（提出告訴）  賴柏紋意圖為自己不法之所有，基於詐欺取財之犯意，於109年11月3日上午7時16分許，在臺灣地區某不詳地點，利用電子設備連結網際網路，以暱稱「歡笑韓」之帳號登入臉書社團，以臉書私訊方式聯繫尹兆東，向尹兆東佯稱欲出售鬼滅之刃公仔等語，並談妥以右列「匯款金額」欄所示之金額成交；同時，賴柏紋向其姑姑賴春錦佯稱學弟要轉帳借款需向其借用帳戶為由，取得賴春錦申辦之右列帳戶帳號。賴柏紋旋將賴春錦申辦之右列帳戶帳號，傳送予尹兆東，致尹兆東陷於錯誤，而於右列「匯款時間」欄所示之時間，將右列「匯款金額」欄所示之金額，轉帳至賴春錦申辦之右列帳戶，賴春錦復提領上開款項並交付予賴柏紋。嗣尹兆東遲未收到貨物，報警處理，始查悉上情。 109年11月3日上午10時15分許 賴春錦申辦之元大商業銀行股份有限公司帳號00000000000000號帳戶（所涉詐欺部分，業經臺灣桃園地方檢察署檢察官以110年度偵字第10733號為不起訴處分） 賴柏紋犯詐欺取財罪，處有期徒刑肆月，如易科罰金，以新臺幣壹仟元折算壹日。     3,000元    書證 ①尹兆東報案資料（⒈內政部警政署反詐騙諮詢專線紀錄表、⒉桃園市政府警察局桃園分局中路派出所受理詐騙帳戶通報警示簡便格式表、金融機構聯防機制通報單、受理各類案件紀錄表） ②臉書私訊及LINE對話紀錄截圖 ③元大商業銀行股份有限公司110年1月14日元銀字第1090016661號函附賴春錦開戶資料及客戶往來交易明細     編號 被害人  詐騙時間、方式 匯款時間 匯款帳戶 主文(原審)     匯款金額（新臺幣）   十二 廖國均（提出告訴）  賴柏紋意圖為自己不法之所有，基於詐欺取財之犯意，於109年10月6日凌晨1時49分許前之某時，在臺灣地區某不詳地點，利用電子設備連結網際網路，以暱稱「歡笑韓」之帳號登入臉書社團，以私訊方式聯繫廖國均，向廖國均佯稱欲出售悟空公仔等語，並談妥以右列「匯款金額」欄所示之金額成交；同時，賴柏紋向羅彥綸佯稱要返還借款為由，取得羅彥綸之前妻莊立雯申辦之右列帳戶帳號。賴柏紋旋將莊立雯申辦之右列帳戶帳號，傳送予廖國均，致廖國均陷於錯誤，而於右列「匯款時間」欄所示之時間，將右列「匯款金額」欄所示之金額，轉帳至莊立雯申辦之右列帳戶。嗣廖國均遲未收到貨物，報警處理，始查悉上情。 109年10月6日凌晨1時49分許 莊立雯申辦之中國信託商業銀行股份有限公司帳號000000000000號帳戶（所涉詐欺部分，業經臺灣桃園地方檢察署檢察官以110年偵字第12758號為不起訴處分） 賴柏紋犯詐欺取財罪，處有期徒刑肆月，如易科罰金，以新臺幣壹仟元折算壹日。     3,500元    書證 ①廖國均報案資料（⒈內政部警政署反詐騙諮詢專線紀錄表、⒉雲林縣警察局斗六分局公正派出所受理詐騙帳戶通報警示簡便格式表、金融機構聯防機制通報單、受理刑事案件報案三聯單） ②臉書私訊及LINE對話紀錄截圖 ③莊立雯申辦之中國信託商業銀行股份有限公司帳號000000000000帳戶函附客戶資料及存款交易明細     編號 被害人  詐騙時間、方式 匯款時間 匯款帳戶 主文(原審)     匯款金額（新臺幣）   十三 劉建佑（提出告訴）  賴柏紋意圖為自己不法之所有，基於以網際網路對公眾散布而詐欺取財之犯意，於109年10月19日中午12時20分許前之某時，在臺灣地區某不詳地點，利用電子設備連結網際網路，以暱稱「歡笑韓」之帳號登入臉書社團，對公眾散布刊登欲販售七龍珠模型之文章，適劉建佑瀏覽該不實文章後，透過LINE與賴柏紋聯繫，並談妥以右列「匯款金額」欄所示之金額成交；同時，賴柏紋向羅彥綸佯稱要返還借款為由，取得羅彥綸之前妻莊立雯申辦之右列帳戶帳號。賴柏紋旋將莊立雯申辦之右列帳戶帳號，傳送予劉建佑，致劉建佑陷於錯誤，而於右列「匯款時間」欄所示之時間，將右列「匯款金額」欄所示之金額，轉帳至莊立雯申辦之右列帳戶。嗣劉建佑遲未收到貨物，報警處理，始查悉上情。 109年10月19日中午12時20分許 莊立雯申辦之中國信託商業銀行股份有限公司帳號000000000000號帳戶 賴柏紋以網際網路對公眾散布而犯詐欺取財罪，處有期徒刑壹年。     3,000元    書證 ①劉建佑報案資料（⒈內政部警政署反詐騙諮詢專線紀錄表、⒉苗栗縣警察局竹南分局中港海口派出所受理詐騙帳戶通報警示簡便格式表、金融機構聯防機制通報單、受理各類案件紀錄表、受理刑事案件報案三聯單） ②LINE對話紀錄截圖 ③網路銀行交易畫面截圖 ④莊立雯申辦之中國信託商業銀行股份有限公司帳號000000000000帳號之客戶資料及存款交易明細     編號 被害人  詐騙時間、方式 匯款時間 匯款帳戶 主文(原審)     匯款金額（新臺幣）   十四 簡志宇（提出告訴）  賴柏紋意圖為自己不法之所有，基於詐欺取財之犯意，於109年10月19日晚間7時27分許前之某時，在臺灣地區某不詳地點，利用電子設備連結網際網路，以暱稱「歡笑韓」之帳號登入臉書社團，以私訊方式聯繫簡志宇，並以LINE暱稱「Wen」向簡志宇佯稱欲出售公仔等語，並談妥以右列「匯款金額」欄所示之金額成交；同時，賴柏紋向羅彥綸佯稱要返還借款為由，取得羅彥綸申辦之右列帳戶帳號。賴柏紋旋將羅彥綸申辦之右列帳戶帳號，傳送予簡志宇，致簡志宇陷於錯誤，而於右列「匯款時間」欄所示之時間，將右列「匯款金額」欄所示之金額，轉帳至羅彥綸申辦之右列帳戶。嗣簡志宇遲未收到貨物，報警處理，始悉上情。 109年10月19日晚間7時27分許 羅彥綸申辦之臺灣土地銀行股份有限公司帳號000000000000號帳戶（所涉詐欺部分，業經臺灣桃園地方檢察署檢察官以110年度偵字第12758號為不起訴處分） 賴柏紋犯詐欺取財罪，處有期徒刑肆月，如易科罰金，以新臺幣壹仟元折算壹日。     3,000元    書證 ①簡志宇報案資料（⒈內政部警政署反詐騙諮詢專線紀錄表、⒉桃園市政府警察局八德分局高明派出所受理詐騙帳戶通報警示簡便格式表、金融機構聯防機制通報單、受理各類案件紀錄表、受理刑事案件報案三聯單） ②臉書私訊及LINE對話紀錄截圖 ③羅彥綸申辦之臺灣土地銀行股份有限公司帳號000000000000號帳戶開戶資料及客戶序時往來明細查詢 ④網路銀行交易畫面截圖     編號 告訴人  詐騙時間、方式 匯款時間 匯款帳戶 主文(原審)     匯款金額（新臺幣）   十五 劉琬瑜（提出告訴）  賴柏紋意圖為自己不法之所有，基於詐欺取財之犯意，於109年11月10日上午9時32分許，在臺灣地區某不詳地點，利用電子設備連結網際網路，以暱稱「韓歡笑」之帳號登入臉書社團，以私訊方式聯繫劉琬瑜，向劉琬瑜佯稱欲出售Rx7x素白s號安全帽1個等語，並談妥以1萬1,000元成交；同時，賴柏紋於交友軟體以暱稱「Wen」向李美珍佯稱：身上沒現金已請姊姊轉帳，需借用帳戶為由，取得李美珍申辦之右列帳戶帳號。賴柏紋旋將李美珍申辦之右列帳戶帳號，傳送予劉琬瑜，致劉琬瑜陷於錯誤，而於右列「匯款時間」欄所示之時間，將半數貨款即右列「匯款金額」欄所示之金額，轉帳至李美珍申辦之右列帳戶，李美珍復提領上開款項並交付予賴柏紋。嗣劉琬瑜遲未收到貨物，報警處理，始查悉上情。 109年11月10日晚間10時30分許 李美珍申辦之第一商業銀行股份有限公司帳號00000000000號帳戶（所涉詐欺部分，業經臺灣桃園地方檢察署檢察官110年度偵字第12976號為不起訴處分） 賴柏紋犯詐欺取財罪，處有期徒刑肆月，如易科罰金，以新臺幣壹仟元折算壹日。     5,500元    書證 ①劉琬瑜報案資料（⒈內政部警政署反詐騙諮詢專線紀錄表、⒉新北市政府警察局新莊分局福營派出所受理各類案件紀錄表、受理刑事案件報案三聯單、受理詐騙帳戶通報警示簡便格式表、金融機構聯防機制通報單） ②LINE對話紀錄截圖